臺灣臺北地方法院刑事判決　　　　　　　93年度訴字第1255號
公　訴　人　臺灣臺北地方法院檢察署檢察官
被　　　告　乙○○
　　　　　　　　　　　二樓
　　　　　　　　　　（現寄押在臺灣臺北看守所）
指定辯護人　呂沐基律師
被　　　告　丙○○
　　　　即任振作）住臺北市○.
選任辯護人　趙平原律師
上列被告等因違反槍砲彈藥刀械管制條例案件，經檢察官提起公
訴（93年度偵字第14221號），本院判決如下：
    主    文
乙○○連續未經許可販賣可發射金屬或子彈具有殺傷力之土造手
槍未遂，累犯，處有期徒刑捌年，併科罰金新臺幣玖萬元，罰金
如易服勞役，以新臺幣壹仟元折算壹日，扣案附表三至七所示之
物均沒收；又未經許可，持有彈藥之主要組成零件，累犯，處有
期徒刑壹年，併科罰金新臺幣貳萬元，罰金如易服勞役，以新臺
幣壹仟元折算壹日，扣案附表二所示之物沒收。應執行有期徒刑
捌年陸月，併科罰金新臺幣壹拾萬元，扣案附表二至七所示之物
均沒收。
丙○○幫助連續未經許可販賣可發射金屬或子彈具有殺傷力之土
造手槍未遂，處有期徒刑伍年，併科罰金新臺幣壹拾伍萬元，罰
金如易服勞役，以新臺幣壹仟元折算壹日。
    事    實
一、乙○○前於民國八十八年間，因違反槍砲彈藥刀械管制條例
    ，為臺灣板橋地方法院以八十八年度訴字第一五○二號判決
    判處有期徒刑十月，經乙○○上訴後又撤回上訴而確定，九
    十年五月三日執行完畢。竟不知悔改，於九十三年三月間某
    日，在綽號「十三」、真實姓名年籍不詳之成年男子（下逕
    稱「十三」）所駕駛，車牌號碼、車款均不詳，停放在臺北
    縣土城巿明德路壽德新村附近某處之汽車上，受贈「十三」
    所製造，如附表一所示之子彈，及附表二所示，屬彈藥主要
    組成零件之雙基發射火藥一包而持有之。
二、乙○○另基於製造手槍後連續販賣之犯意，先於民國九十三
    年七月下旬某日，在臺北縣新莊巿某大賣場、五金行、臺北
    巿環河南路某五金行購入，如附表三所示，用以製造手槍之
    工具、零件（非屬槍砲、彈藥主要組成零件）一批；或先占
    綽號「矮的」，真實姓名年籍不詳之成年男子（下逕稱「矮
    的」）丟棄於乙○○女友住處，如附表四所示，屬槍砲主要
    組成零件之土造金屬槍管三支，與如附表五所示，用以製造
    手槍之工具、零件（非屬槍砲、彈藥主要組成零件）一批；
    以及透過不詳管道取得，如附表六所示用以製造手槍之工具
    、零件（非屬槍砲、彈藥主要組成零件）後。又在臺北縣三
    重巿永褔街內某模型店內，以每把新臺幣（除註明為銀元外
    ，下同）四千五百元之價格購入五把玩具槍。而於上開時間
    後，同年八月四日前之某日，在臺北縣新莊巿（起訴書誤載
    為新店市○○○路○段二八四號十四樓其兄甲○○（不知情
    ）住處，利用前述玩具槍之其中一把以及上開工具、零件，
    製造如附表七所示，具有殺傷力之可發射子彈的土造手槍一
    把。
三、乙○○製造附表七所示手槍後，基於販賣土造手槍之概括犯
    意，欲以二至二萬五千元之代價，請人面較廣又欠其人情之
    丙○○協助販賣附表七所示手槍，丙○○即基於幫助乙○○
    販賣手槍之概括犯意，先約同乙○○及有意購買手槍之真實
    姓名年籍不詳成年男子，於九十三年八月五日下午十一時許
    在臺北市士林區某處見面看貨，惟因該人未到而不遂。嗣又
    於九十三年八月六日下午三時，告知乙○○於該日下午十時
    許，至臺北巿中山區○○○路十六號四樓撞球場與綽號「阿
    Ｂ」、真實姓名年籍不詳之成年人（下逕稱「阿Ｂ」）會面
    賣槍，乙○○駕駛車牌號碼ＪＣ－九三一八號自用小客車，
    搭載不知情之友人己○○前往該撞球場，惟又因「阿Ｂ」爽
    約而不遂。嗣為警於九十三年八月七日零時二十分，在臺北
    巿中山區○○○路十六號前查獲，並經乙○○自願接受搜索
    後，於乙○○身上及前開汽車內起出各附表所示之物。
四、案經臺北巿政府警察局中山分局報告臺灣臺北地方法院檢察
    署檢察官偵查起訴。
    理    由
壹、程序方面：
一、公訴檢察官就本案犯罪事實、各項用以證明被告犯罪之證據
    之證據能力與應沒收之物等，曾數次當庭陳述或提出補充理
    由狀為補充、更正。並表示如與起訴書、補充理由等所載有
    所不同，以本院九十六年四月二十六日審理期日當庭之補充
    更正為準，依檢察一體原則，自屬公訴範圍內容，合先敘明
    。
二、按「被告以外之人於檢察事務官、司法警察官或司法警察調
    查中所為之陳述，與審判中不符時，其先前之陳述具有較可
    信之特別情況，且為證明犯罪事實存否所必要者，得為證據
    。」刑事訴訟法第一百五十九條之二定有明文。被告乙○○
    及其指定辯護人認證人己○○（下逕稱己○○）於警詢中所
    陳，為被告以外之人於審判外之言詞陳述，無證據能力等語
    （本院(二)卷第三九頁參照）。經本院於審理時傳喚己○○到
    庭結證，認其警詢與審理中之供述並無不符，依前開規定，
    自不得作為證據。
三、被告二人均抗辯其等於警詢中之陳述，係遭不正訊問（本院
    卷(二)第四二、四三頁參照）。被告乙○○辯稱：其於警詢中
    所為之陳述係警察寫好筆錄後要其照唸的，且當時警察告知
    若其承認販賣情事則可交保，其因毒癮發作精神狀況不佳，
    方於警詢中自白云云。被告丙○○則辯稱伊於警詢中所為之
    陳述，係警察寫好筆錄後要伊照唸的，且當時係因承辦警員
    告知若另一被告乙○○承認販賣情事則可交保，伊基於義氣
    方於警詢中自白云云。被告二人之辯護人，亦均辯稱製作被
    告警詢筆錄時並未全程連續錄音，而係先為「案情溝通」，
    製作筆錄完畢後再錄音，被告自白未出於任意性，不具有證
    據能力云云。經查：
  (一)按「刑事訴訟法第一百條之一第一項固規定訊問被告，原則
    上應全程連續錄音；必要時，並應全程連續錄影；同條第二
    項亦規定『筆錄內所載之被告陳述與錄音或錄影之內容不符
    者，除有前項但書情形外，其不符之部分，不得作為證據』
    。同法第一百條之二亦準用同法第一百條之一規定。考其立
    法目的，在於建立訊問筆錄之公信力，並擔保訊問程序之合
    法正當；亦即在於擔保犯罪嫌疑人對於訊問之陳述，係出於
    自由意思及筆錄所載內容與陳述相符。如果犯罪嫌疑人之自
    白，係基於自由意思而非出於不正之方法，且其自由之陳述
    與事實相符，縱令於訊問時未經全程連續錄音或錄影，致訊
    問程序稍嫌微疵，仍難謂其自白之筆錄，無證據能力。」最
    高法院著有九十三年度臺上字第三七○號判決可資參照。
  (二)經查，證人即承辦本案的警員之一，且擔任被告丙○○九十
    三年八月七日警詢筆錄紀錄之林廷睿（即丁○○）固證稱本
    案製作被告丙○○九十三年八月七日警詢筆錄時，確無全程
    錄音，且警詢錄音帶長度與該份警詢筆錄記載之詢問時間兩
    不相符，此經本院勘驗屬實（本院(一)卷第二三○頁背面參照
    ）。但證人即承辦本案的警員之一庚○○證稱：「（問：你
    沒有聽到警方任何人員跟乙○○說承認比較好，比較容易交
    保？）答：沒有。」、「（問：有無沒有人說依現在扣到的
    東西這麼多，不承認犯罪可能很難過關？）答：沒有。」、
    「（問：從到警局至回家那段期間，被告乙○○的精神狀況
    如何？）答：都很好。」、「（問：乙○○說當時因為有毒
    癮發作，所以精神狀態不好，有無癥狀？）答：沒有。」、
    「（問：當時乙○○表示毒癮發作，精神不好，就有一位警
    員拿毒品給他施用，有無此事？）答：沒有。」（本院(二)卷
    第七七至八二頁參照）。證人即承辦本案的警員之一，且為
    負責詢問被告丙○○前述警詢筆錄者戊○○證稱：「（問：
    這份筆錄是先問好之後以及製作筆錄完成後再請被告照筆錄
    內容唸一次在錄音嗎？）答：不是。」、「（問：筆錄裡面
    的被告之回答確實被告親口所言之答案？）答：是。」、「
    ．．．，我們在詢問某個嫌疑人時，可能其他嫌疑人也聽得
    到。如果各嫌疑人之間情節相同，有時候確實會將其中一嫌
    疑人的筆錄作為例稿，再去詢問其他嫌疑人之後，相同問題
    就不會改，有進一步的問題就會改，至於答案的內容如果不
    一樣，就有更改，我們會採一問一答。」、「．．．，我的
    意思是因為之前已經有初步詢問就問題以及嫌疑人的答案都
    有初步的了解，所以才會引用之前類似案件的例稿，將例稿
    的問題及答案都依據初步詢問的內容去做修改，之後，再正
    式對嫌疑人詢問，但我不會叫嫌疑人就我之前套用例稿修正
    後的筆錄照念，我照著我做好的筆錄詢問嫌疑人，如果嫌疑
    人的答案，與之前初步詢問的內容沒有變，就不會再修改製
    作好的筆錄，如果嫌疑人的回答與之前初步詢問的內容有差
    異我們就會修改筆錄回答之內容。」、「（問：究竟錄音的
    時候是何時？）答：筆錄初稿做好之後，請嫌疑人來製作正
    式筆錄並錄音。」、「（問：修改筆錄與錄音是否同時？）
    答：是。」、「（問：這樣製作筆錄的方式是否符合法律的
    規定？）答：當時我不知道這樣是否符合法律的規定，我回
    來跟嫌疑人聊天初步了解之時，是沒有錄音，我那時候不曉
    得這樣是否違反法律。」、「（問：當時為何初訊沒有錄音
    ，是何理由？）答：因為我回來支援時，被告丙○○坦承他
    是竹聯幫的一分子，而且被告回答懇切，我不是為了節省錄
    音帶。沿襲以往的習慣。」、「（問：在到所協辦的過程中
    ，有沒有聽到你們所裡任何人員向乙○○表示查到這麼多證
    物，要否認販賣很難，假如直接承認，到司法機關就可以順
    利交保，為了讓被告乙○○順利返家，就這樣陳述吧。）答
    ：我沒有聽到我們所裡有人這樣說。」（本院(二)卷第六一至
    六四頁參照）。綜上，雖此警員於製作丙○○、乙○○警詢
    筆錄時確實有先行作初步案情瞭解、套用例稿，並依據先前
    初步瞭解之案情大要擬具被告回答內容之初稿後，才開始正
    式詢問、錄音，而遇被告回答與先前不符時，才隨之修正之
    瑕疵。但前揭警員也都結證表示，被告二人之回答都是任意
    性，被告乙○○並無毒癮發作、身體不適而仍詢問、製作筆
    錄，且無其他不正詢問或命被告依警員要求內容作答之情事
    ，證人戊○○並證稱其非故意違背刑事訴訟法之規定，現在
    已知，不會再違反規定等語。本院審酌該等警員主觀上並無
    惡意，客觀違反情節也屬輕微，被告二人之陳述仍出於任意
    性，侵害被告二人權益非重，被告二人於警詢後接受內勤檢
    察官偵查、經內勤檢察官向本院聲請羈押而訊問被告二人時
    亦無表示異議（詳後述），對被告二人在訴訟上防禦不利益
    之程度非高，以及被告所為犯罪對社會、民眾產生之危害重
    大，本案承辦警員經此教訓，均知切實依法行事，不需禁止
    使用該證據也能得抑制違法蒐證之效果等一切情事，本於人
    權保障與社會安全之均衡維護精神，認被告二人之警詢筆錄
    均有證據能力。
四、又按「被告以外之人於審判外之言詞或書面陳述，除法律有
    規定者外，不得作為證據。」、「被告以外之人於檢察事務
    官、司法警察官或司法警察調查中所為之陳述，與審判中不
    符時，其先前之陳述具有較可信之特別情況，且為證明犯罪
    事實存否所必要者，得為證據。」刑事訴訟法第一百五十九
    條第一項、第一百五十九條之二分別定有明文。又縱經偵審
    機關分同一案號偵、審之某共同被告，對該同一案號中之其
    他共同被告而言，仍屬被告以外之第三人，本質上屬於證人
    ，故被告丙○○、乙○○各自於警詢中所為之供述，對另一
    共同被告而言，仍屬於被告以外之人於司法警察官或司法警
    察調查中所為之審判外陳述。被告既有爭執，依前開規定，
    須具備刑事訴訟法第一百五十九條之二規定之狀況，方得作
    為證據。本案被告二人經本院於審理時裁定程序分離而各以
    證人身分行交互詰問，就被告乙○○是否未經許可，製造後
    連續販賣可發射子彈具有殺傷力之土造手槍未遂、被告丙○○是否幫助連續未經許可，販賣可發射子彈具有殺傷力之土
    造手槍未遂方面，全盤予以否認，而與其等在司法警察調查
    中為承認之供述不符。被告二人之辯解意旨均為：警詢中所
    言是應警員要求、指導下之陳述，且警員表示若配合陳述，
    就可以交保，之後在內勤檢察官偵查及遭檢察官聲請羈押而
    為本院訊問時，雖供稱警詢所言實在，但那也是警員的要求
    。被告二人於警詢中之陳述不具有較可信之特別情況。經查
    ，被告二人除在警詢中承認上開犯罪事實外，就材料、工具
    來源、如何製造、如何尋覓買主等來龍去脈，並俱有詳細之
    描述，且過程連貫完整，此實非一般並無犯行之人能及時虛
    構杜撰。況被告二人於警詢後接受內勤檢察官偵查、經內勤
    檢察官向本院聲請羈押而訊問被告二人，甚至內勤檢察官已
    曉諭被告丙○○：「（問：你知道此罪很重？）答：知道」
    （偵查卷第七三頁參照），本院已決定羈押而訊問被告二人
    「羈押通知何人？」（本院九十三年度聲羈字第二八八號卷
    第九頁參照）時，亦未有隻字片語向檢察官、本院投訴遭警
    構陷，或表明其等警詢內容係屬子虛。甚者，被告丙○○、
    乙○○於內勤檢察官、本院為羈押訊問時，也非全然唯諾，
    而分別有如下之對答：被告乙○○供稱：「（問：你在警察
    局筆錄是否實在？）答：是。我承認有改造，但沒有賣過，
    本來有意圖，但都沒賣過，沒有買主。」（偵查卷第七一頁
    參照），被告丙○○供稱：「（問：你在警訊中所言是否實
    在？提示筆錄並告以要旨）答：我認為不實在。」、「（問
    ：哪一部分不實在？）答：從第一時間，我們是一下樓梯，
    警察就衝下來臨檢，當時我身上沒有任何東西，我在警察局
    是想要幫其他被告減輕其刑，我才這樣講的，沒有想到車上
    有那麼多東西，我不會製造槍械。」（前開聲羈卷第六、七
    頁參照）。顯然被告二人能就並已就其等於警詢之供述內容
    作進一步釐清、調整，且指出警詢供述、筆錄記載不實之處
    。衡諸社會一般人多能接受、認同之普通經驗法則：以本案
    被告二人所犯乃是重罪，除在甫遭查獲之時，因事跡敗露之
    驚恐、懊惱悔恨、未及編造飾卸情詞等人之心理正常反應下
    ，較易於第一時間和盤托出真相外，嗣後歷經長期偵審，當
    會受主、客觀環境或他人影響，而浮現冀圖脫免之意並漸漸
    鞏固心防後變異陳詞。復參以被告二人於審理中經交互詰問
    後，對於遭查獲當天，至本案撞球場究竟在做何事之同一經
    歷事項，被告丙○○證稱和被告乙○○合夥共家一起賭「大
    老二」，被告乙○○則證稱自己玩電子遊戲機，並未與被告
    丙○○賭博，不知被告丙○○在撞球場作什麼（本院(二)卷第
    一六二、一六六頁參照），明顯兩不相符。更足證其等於審
    理中之陳述不實。是被告二人先前於警詢時之陳述確具有較
    可信之特別情況。從而，本件被告乙○○在警詢中之陳述對
    於被告丙○○，以及被告丙○○在警詢中之陳述對於被告乙○○，均屬有證據能力之證人證詞。
五、其餘公訴人所提出用以證明被告二人犯罪之各項證據，被告
    及其選任、指定辯護人，均不爭執其證據能力，本院審酌該
    等言詞供述及書面做成時之狀況，並無不宜作為證據之情事
    ，依刑事訴訟法第一百五十九條之五第二項，得作為證據。
貳、實體方面：
一、訊據被告乙○○坦承非法持有附表一、二、四、七所示子彈
    、彈藥、槍砲主要組成零件與具殺傷力之土造手槍，此有上
    開之物扣案可考，且經將上開物品分送內政部警政署刑事警
    察局、內政部鑑定結果，附表一所示子彈，為直徑七點七Ｍ
    Ｍ金屬彈頭之土造子彈，經試射，可擊發，具殺傷力。附表
    七所示扣案手槍（含彈匣一個，槍枝管制編號：00000
    00000號），係仿ＦＮ廠半自動手槍製造之金屬玩具手
    槍，換裝土造金屬槍管改造而成之土造手槍，機械性能良好
    ，可擊發適用之子彈，具殺傷力；附表二所示火藥一包，外
    觀、質量為黑色粉末零點零四公克（取樣零點零二公克鑑驗
    用罄，驗餘淨重零點零二公克），含硝化甘油、硝化纖維、
    ＣｅｎｔｒａｌｉｔｅI、ＣｅｎｔｒａｌｉｔｅII、Ｄｉ
    ｏｃｔｙｌｐｈｔｈａｌａｔｅ，屬雙基發射火藥。附表四
    所示之物，為土造金屬槍管，各屬彈藥、槍砲主要組成零件
    等情，有內政部警政署刑事警察局九十三年八月二十三日刑
    鑑字第○九三○一六四八八四號槍彈鑑定書、九十三年九月
    十日刑鑑字第○九三○一七一一四六號鑑驗通知書、內政部
    警政署刑事警察局九十三年十月七日刑偵五字第○九三○二
    ○三四三八號鑑驗通知書、內政部九十四年一月十四日內授
    警字第○九四○一○○○五七號函在卷足證（偵查卷第一二
    ○至一二四頁、本院(一)卷第四五、四六、一二二頁參照）。
    內政部警政署刑事警察局以性能檢驗法、試射法鑑驗附表一
    、七之物，以燃燒試驗法、呈色試驗法、氣相層析質譜分析
    法、核磁共振分析法、紅外線光譜分析法、掃瞄式電子顯微
    鏡／Ｘ－射線能譜分析法鑑定附表二所示之物，均信而有徵
    ，復參酌該局為槍砲、彈藥鑑定之專業單位，具相當公信力
    ，而內政部為公告槍砲、彈藥主要組成零件種類之中央主管
    機關，其鑑定結果復為被告等所不爭執，均可資為本院判斷
    之依據。該等扣案之物足以擔保被告前開任意性自白與事實
    相符，被告乙○○未經許可持有附表一所示子彈、附表二、
    四所示彈藥、槍砲主要組成零件之事實方面，已罪證確鑿。
    惟被告乙○○矢口否認有何製造附表七所示手槍後連續販賣
    未遂之事實。被告丙○○亦否認有何幫助連續販賣附表七所
    示手槍未遂之事實。被告乙○○辯稱：其沒有製造手槍，也
    沒有販賣或販賣未遂之情事，警詢筆錄不實。被告丙○○辯
    稱：伊沒有共同販賣、也沒有介紹買主給被告乙○○，警詢
    筆錄是亂說云云。經查：
  (一)被告乙○○供稱（對被告丙○○而言，為證稱）：「（問：
    警方人員於九十三年八月七日凌晨零時二十分，在臺北市中
    山區○○○路十六號查獲你涉嫌何事？）答：我今（七）日
    在現場為警查獲，持有海洛因、安非他命及改造槍械一把，
    子彈一顆、彈匣一個而作此筆錄。在現場查獲我之外及隨行
    友人綽號振作（本名任振作）、老鼠（己○○）等二人。」
    、「（問：警方人員查獲你時你所持有之改造槍械及海洛因
    、安非他命等毒品放置何處？）答：改造槍械放置我前腰際
    而毒品則放置右前口袋內為警方查獲。」、「（問：你所持
    有之改造槍械及海洛因、安非他命等毒品是如何取得？）答
    ：改造槍械是我自己改造的。而毒品是向一位綽號小東男子
    所取得。」、「（問：你所持有之改造槍械是何時？何地所
    改造？）答：於九十三年七月下旬在我大哥甲○○家裡（臺
    北縣新莊市○○路○段二八四號十四樓）自行改造。」、「
    （問：你於何時開始改造槍械？改造槍械次數為何？）答：
    我於九十三年七月下旬開始改造槍械，共改造槍械約五次。
    」、「（問：你共改造槍械成品數量為何？所完成改造槍械
    成品現於何處？）答：改造槍械成品共二把。一把為警方查
    扣，另一把拿去換海洛因毒品。」、「（問：你改造槍械有
    無何人與你參與改造？甲○○及其他家屬是否知情你於該址
    改造槍械？）答：都是我個人自行改造槍械。他們都不知道
    我在該住處改造槍械。」、「（問：你是以何物品改造？如
    何改造槍械？方法及技術來源為何？）答：我是以購買道具
    槍自行以工具改造。我本身對槍械有興趣並且自行拆解改造
    槍械。」、「（問：你所改造之道具槍於何處購得？以多少
    價錢購買？購買數量為何？）答：臺北縣三重市○○街內一
    家販售道具槍所購得，詳細店名我不清楚，我是以每把新臺
    幣四千五百元購買，共購買五把道具槍。」、「（問：你前
    述所稱共改造槍械成品二把是在何時？何地改造完成？）答
    ：我都是在我大哥住處改造完成。都是在八月初所完成，八
    月二日完成第一把、八月四日完成第二把。」、「（問：警
    方所查扣物品編號(二)八釐米改造手槍含彈匣一個及改造子彈
    一顆是否為警方所查獲你所持有之改造槍械？）答：是我本
    人所有。」、「（問：你改造槍械目的為何？）答：我本身
    好奇及防身而改造槍械並且想要脫售賺一點錢。」、「（問
    ：你所改造之槍械是如何兜售？）答：我有兜售過，都是由
    我朋友振作仲介買賣，但是沒有成交過。」、「（問：你以
    何價錢販賣槍械？）答：我想以二萬至四萬元新臺幣出售但
    都沒有成交過。」、「（問：你所稱之仲介買賣槍械之朋友
    振作之正確姓名年籍為何？於何時何地仲介買賣槍械？次數
    為何？）答：我只知道他的名字任振作，就是為警方一同查
    獲之任振作，任振作共仲介二次，第一次於八月五日晚上約
    二十三時許任振作打電話告知我約好買家（姓名年籍不詳）
    購買槍械，可是買家沒有出現，所以沒有成交，第二次是昨
    （六）日下午十五時許我與任振作碰面並告知我（六）日晚
    上二十二時許至查獲地點臺北市中山區○○○路一六號（四
    樓撞球場）與買家（姓名年籍不詳）碰面，但買家均未出面
    ，所以這次也沒有成交。」、「（問：為何任振作要為你仲
    介買賣槍械？他可得何代價？）答：因為任振作曾經欠我一
    個人情。他是無償仲介。」、「（問：為何今【八】日你與
    己○○、任振作一同為警查獲？）答：因昨（七）日一相約
    至查獲地點一同買賣槍械。」、「我跟己○○駕駛自小客車
    ＪＣ－九三一八一同前往該查獲地點。」、「（問：警方在
    你車上起獲之證物編號六槍管七枝、編號七槍管十二枝【按
    ，應為十四支】、編號八抓彈勾九片、工業用丁槍子彈五○
    發、編號十火藥一包毛重六．五公克淨重六．三公克、編號
    十一鋼珠七十三顆、編號十二通槍條一支、編號十三改造槍
    枝細部零件一盒．．．是為何人所有？作何用途？）答：為
    我所有。均作為改造槍械所用。」、「（問：起獲證物編號
    一四至編號二六工具一批．．．是為何人所有？作何用途？
    ）答：為我所有。均作為改造槍械用。」、「（問：以上所
    有查扣之物品你是如何取得的？）答：改造槍械工具是至臺
    北縣新莊市某大賣場及五金行所購買的，部分改造槍械工具
    如編號六、七、十三改造槍械零件是由朋友綽號矮的之男子
    遺留在我板橋市女朋友住處，是於七月下旬整理他所遺留的
    物品所找到的，編號十是由一名朋友綽號十三之男子交付給
    我的，編號八是自己所磨製成的，編號九、十一、十二是於
    臺北市○○○路五金行所購買的。」、「（問：你改造槍械
    牟利是何人提議販賣改造槍械？為何任振作於警訊筆錄稱為
    你要求任振作仲介買主買賣改造槍械，你做何解釋？）答：
    是任振作提議販賣改造槍械牟利。之前我購買道具槍任振作
    以為我已經改造好槍械，要求我販賣，可是當時還未改造槍
    械，所以沒有販賣，在來我改造槍械完成後，我就要他幫我
    找買主。」、「（問：你在警察局筆錄是否實在？）（提示
    警察局筆錄）答：是。我承認有改過，但過沒有賣過，本來
    有意圖，但都沒賣過，沒有買主。」、「（問：任振作是否
    有幫你仲介？）他前幾天有講過，我今年初買道具手槍，他
    看到說，這樣可以拿去賣，我沒理會他，前幾日我改造好了
    ，去對他講，他說約他朋友看一下，當時沒說賣多少錢，也
    沒說到仲介費用。」、「（問：今日你們要拿去賣給誰？）
    答：他約我去撞球間，我有帶一支手槍，在那上網，我們都
    遲到十一點才碰面，他有一朋友來找他，要走時，被警察查
    獲。」、「（問：任振作所說實在？）答：是。」、「（問
    ：在警訊偵查【指內勤偵查】中所言是否實在？提示並告以
    要旨）答：均實在。」（偵卷第八頁背面至一二頁、第一三
    頁背面至一四頁、第七一頁至七二頁、第七四頁，前開聲羈
    卷第五頁參照）。
  (二)被告丙○○供稱（對被告乙○○而言，為證稱）：「警方於
    九十三年八月七日零時二十分許在臺北市中山區○○○路十
    六號一樓電梯口音見我及乙○○與己○○三人，形跡可疑所
    以盤查我們後當場在乙○○身上查獲槍枝一支（插於腰際）
    、彈匣一個（已上彈匣）、子彈一發（置於彈匣內）、槍機
    二支（握於手中）、海洛因二小包（置於長褲右口袋內、毛
    重○．五公克、淨重○．三公克），及在己○○左邊褲袋內
    查獲一支注射針筒（內有殘餘海洛因重量無法磅秤）、橡皮
    管一條（注射海洛因時使用）。但後來乙○○帶領警方（時
    間九十三年八月七日零時四十分）至其停車處（臺北市中山
    區○○○路四十二號一樓前）查看當場在乙○○所有之自小
    客車（車號：ＪＣ－九三一八）內之右前座腳踏墊上查獲一
    工具箱內有：改造槍枝工具一批、槍機十二支、槍管七支、
    火藥一小罐（毛重六．五公克、淨重六．三公克）另在駕駛
    座旁之置物箱內查獲海洛因二小包（毛重四．七、淨重四．
    一公克）。．．．」、「因為有人要向乙○○購買槍枝，相
    約在臺北市○○○路十六號四樓『球友撞球場』交易。所以
    我與己○○就陪乙○○一同要到上址時才在該址一樓電梯前
    為警方查獲。」、「（問：乙○○自何時起以販賣改造槍【
    枝】械為業？是以何方式販賣槍【枝】械牟利？如何販售？
    至今得利多少？）答：大約有半年（九十三年一月份）前乙○○告訴我他現在有做改造槍枝生意，希望我幫忙如果有人
    要買槍就介紹向他購買。因我在外認識的人比較多所以我就
    幫忙乙○○找買主。乙○○要我以每一支改造槍枝賣新臺幣
    貳萬元至貳萬伍千元不等代價賣出，．．．。」、「（問：
    乙○○今【七】日持該槍至臺北市中山區○○○路十六號四
    樓『球友撞球場』要找何人購買該槍？如何販賣？）答：找
    一位綽號『阿Ｂ』之男子。一支新臺幣貳萬伍千元。」、「
    我不知道綽號『阿Ｂ』之男子真實姓名、年籍。不知道他如
    何聯絡、住何處。年齡約二十五歲、高約一七二公分。．．
    ．」、「（問：乙○○今【七】日持該槍至臺北市中山區○○○路十六號四樓『球友撞球場』販賣是何人介紹、安排？
    ）答：是我本人介紹、安排，但是「阿Ｂ」今日卻沒來。」
    、「（問：你為何要指證乙○○製【改】造槍【枝】械販賣
    於他人謀利？）答：因為他確實有販售槍（枝）械供給他人
    ，我只是講實話沒有為什麼。」、「（問：乙○○如何製【
    改】造槍【枝】械？）答：他都事先買玩具槍來改造槍管、
    槍機後組合成一支可射擊完整手槍。」、「（問：乙○○改
    造槍械地下工廠據點在何處？）答：我不知道。」、「（問
    ：乙○○為何要找你幫忙銷售其所改造之槍械？你共幫忙銷
    售改造之槍械幾次？）答：因為乙○○知道我有幫派背景，
    認識的人較多、複雜銷售比較快。有二次。」、「（問：【
    提示警詢筆錄】否實在？）答：實在，但補充我沒涉組織案
    。」、「（問：你承認要幫乙○○賣槍？）答：是。有二次
    ，但都沒成功，九十三年八月六日下午第一次是朋友看過不
    喜歡，在士林看槍，第二次在民生東路，九十三年八月六日
    晚上十一點半，是人沒出現。我們要下樓梯，就被臨檢。」
    、「（問：你為何要幫王找仲介？）答：我的朋友比較複雜
    ，我曾是幫派，認識朋友較多。這兩次沒什麼利潤，我開二
    萬五，朋友關係介紹一下。」、「（問：你們共被扣幾把槍
    ？）答：只有一把。」、「（問：你知道此罪很重？）答：
    知道。」、「（問：乙○○說你有意思幫他介紹買賣？）答
    ：是。」、「（問：你在檢察官前所言是否實在？提示並告
    以要旨）答：我的確有介紹我朋友跟乙○○買槍，這部分我
    承認，而且案發當天就是我約了朋友來看乙○○製作的槍枝
    。」、「（問：你幫乙○○介紹過幾次買槍？）答：就是在
    八月六日的下午還有晚上，共二次。」、「都沒有成功」、
    「（問：對於檢察官聲請羈押，有何意見？提示並告以要旨
    ）答：我承認我有介紹買主買槍，但是我的確沒有製作槍械
    ，當天兩次我的確有有仲介二次買槍，我只是不知道事情的
    嚴重性。」（偵查卷第一六頁背面至一九頁、七二頁至七四
    頁、前開聲羈卷第七、九頁參照）。
  (三)就被告二人前述所言，互核情節大致相符，且有附表三至七
    所示之物扣案可證，其中附表三、四、五、六所示之工具、
    零件，依客觀社會通念，均為可用於製造手槍所用，且為普
    通一般人不會無故大量持有之物。又被告乙○○無法合理交
    代為何會在其所駕駛之汽車上起出如此多樣、大量足以製造
    手槍之工具、零件。綜合前述供述、非供述之積極證據，依
    經驗法則、論理法則判斷，足認被告二人有事實欄所述犯罪
    而無其他合理懷疑之處。
  (四)雖然被告乙○○亦表示「．．．我承認有改過，但過沒有賣
    過，本來有意圖，但都沒賣過，沒有買主。」、「（問：你
    們今日要去賣手槍？）他（丙○○）約我去，我想應該是有
    人來買，才帶過去，他事前沒叫我帶。」云云，但參諸被告
    二人前述所言之全部意旨，被告乙○○所謂「但都沒賣過」
    ，無非指「未曾販賣既遂」，且被告二人遭查獲當天，被告
    丙○○縱於邀約被告乙○○時未予明示，但既然被告二人事
    前已有「被告乙○○請被告丙○○代為尋覓買主買槍」之合
    意存在，且被告丙○○於警詢、內勤偵查、本院羈押訊問時
    亦坦承於本案撞球場見面是要仲介賣槍，被告乙○○上開供
    述並不足以為被告丙○○有利之認定。至於被告二人對於第
    一次販賣未遂之時間雖有九十三年八月五日下午十一點（被
    告乙○○所言）或八月六日下午（被告丙○○所言），以及
    第一次販賣是因買主未出現（被告乙○○所言）或買主驗貨
    不滿意而未果（被告丙○○所言）之差異，但此等時、地、
    經過之毫末歧異，殊不影響被告乙○○確有二次販賣未遂，
    被告丙○○確有二次幫助販賣未遂之事實。至於被告二人辯
    稱警詢中所言非出於任意性且與事實不符云云，其論駁如前
    述證據能力方面所載，爰不贅。
  (五)據上，本案事證明確，被告二人犯行均堪以認定。
二、被告二人行為後，槍砲彈藥刀械管制條例於九十四年一月二
    十六日修正公布部分條文。刑法亦於九十四年二月二日修正
    公布部分條文，九十五年七月一日施行。依修正後刑法第二
    條第一項規定：「行為後法律有變更者，適用行為時之法律
    。但行為後之法律有利於行為人者，適用最有利於行為人之
    法律。」，此條規定與刑法第一條罪刑法定主義契合，係規
    範行為後法律變更所生新舊法律比較適用之準據，是刑法第
    二條本身雖經修正，尚無比較新舊法之問題，應一律適用裁
    判時之現行刑法第二條，以決定適用之刑罰法律。而刑法第
    十一條關於本法總則對於其他刑罰法規之適用規定，由原條
    文：「本法總則於其他法令有刑罰之規定者，亦適用之。但
    其他法令有特別規定者，不在此限」，增訂與修正文字為：
    「本法總則於其他法『律』有刑罰『或保安處分』之規定者
    ，亦適用之。但其他法律有特別規定者，不在此限。」，是
    關於本條之增訂，無關犯罪行為可罰性要件之變更，亦應適
    用裁判時之新法，均合先敘明。又本次修正涵蓋之範圍甚廣
    ，故比較新舊法時，應就罪刑有關之共犯、牽連犯、連續犯
    、有無累犯加重、自首減輕暨其他法定加減原因與加減例等
    一切情形，綜其全部罪刑之結果而為比較，復有最高法院九
    十五年五月二十三日九十五年第八次刑庭會議決議可資參照
    。查：
  (一)槍砲彈藥刀械管制條例方面：被告二人行為時，槍砲彈藥刀
    械管制條例第四條第一項第一款、第十一條第一項分別規定
    為：「本條例所稱槍砲、彈藥、刀械如下：一、槍砲：指火
    砲、肩射武器、機關槍、衝鋒槍、卡柄槍、自動步槍、普通
    步槍、馬槍、手槍、鋼筆槍、瓦斯槍、麻醉槍、獵槍、空氣
    槍、魚槍、改造模型槍及其他可發射金屬或子彈具有殺傷力
    之各式槍砲。」、「未經許可，製造、販賣或運輸第四條第
    一項第一款所稱其他可發射金屬或子彈具有殺傷力之各式槍
    砲者，處五年以上有期徒刑，併科新臺幣一千萬元以下罰金
    。」嗣於九十四年一月二十六日修正時，更正該條第四條第
    一款槍砲之定義為：「本條例所稱槍砲、彈藥、刀械如下：
    一、槍砲：指火砲、肩射武器、機關槍、衝鋒槍、卡柄槍、
    自動步槍、普通步槍、馬槍、手槍、鋼筆槍、瓦斯槍、麻醉
    槍、獵槍、空氣槍、魚槍及其他可發射金屬或子彈具有殺傷
    力之各式槍砲。」並將槍砲彈藥刀械管制條例第十、十一條
    刪除，而一併移列至同條例第八條，整合為：「未經許可，
    製造、販賣或運輸鋼筆槍、瓦斯槍、麻醉槍、獵槍、空氣槍
    或第四條第一項第一款所定其他可發射金屬或子彈具有殺傷
    力之各式槍砲者，處無期徒刑或五年以上有期徒刑，併科新
    臺幣一千萬元以下罰金。」，其修正理由分別略謂：「原條
    文第一項第一款所稱『改造模型槍』，係指西德進口之八釐
    米金屬『模型槍』車通（更換）槍管改造而成。惟其並非槍
    枝之專業用語，且現行實務對於其他改造槍枝是否可歸類為
    『改造模型槍』，迭有爭議，而相關案件於法院裁判時，亦
    常出現不同之認定。因『改造模型槍』與『其他改造槍枝』
    （如土【改】造槍枝）依其屬性均可歸類於『其他可發射金
    屬或子彈具有殺傷力之各式槍砲』，爰將『改造模型槍』之
    用語刪除，以利適用。」（第四條）、「一、依據目前實務
    經驗，發現許多槍擊案件，幾乎都是使用土（改）造槍枝，
    由此可見土（改）造槍枝危害之鉅，故有修正加重土（改）
    造槍枝刑度之必要，以避免持用土（改）造槍枝危害社會治
    安。另配合修正條文第四條將『改造模型槍』歸類於『其他
    可發射金屬或子彈具有殺傷力之各式槍砲』，爰將原條文第
    十條、第十一條合併修正。二、配合修正提高土（改）造槍
    枝之刑度，並為維持罪刑衡平性，合併修正提高原條文第八
    條有關鋼筆槍、瓦斯槍、獵槍或空氣槍之處罰刑度及罰金。
    」（第八條）。修正後，就製造、販賣該等槍砲的自由刑刑
    度，由五年以上有期徒刑提高為無期徒刑或五年以上有期徒
    刑，比較後，以修正前規定對被告二人有利。至於被告乙○○所犯同條例第十二條第四項之未經許可，持有子彈；及同
    條例第十三條第四項之未經許可，持有彈藥主要組成零件罪
    部分，並未修正，應逕予適用裁判時法。
  (二)被告行為後，刑法第三十三條第五款由：「主刑之種類如左
    ：．．．五、罰金：一元（銀元）以上。」修正為：「主刑
    之種類如下：．．．五、罰金，新臺幣一千元以上，以百元
    計算之」。依修正後刑法第三十三條第五款規定，前述槍砲
    彈藥刀械管制條例各罪罰金刑方面最低應罰一千元。顯較修
    正前提高，以被告二人行為時，對於罰金刑量刑之規定對其
    等較為有利。
  (三)未遂犯方面，修正前刑法第二十五、二十六條分別規定：「
　　已著手於犯罪行為之實行而不遂者，為未遂犯。未遂犯之處
    罰，以有特別規定者，為限。」、「未遂犯之處罰，得按既
    遂犯之刑減輕之。但其行為不能發生犯罪之結果，又無危險
    者，減輕或免除其刑。」，修正後，分別為：「已著手於犯
    罪行為之實行而不遂者，為未遂犯。未遂犯之處罰，以有特
    別規定者為限，並得按既遂犯之刑減輕之。」、「行為不能
    發生犯罪之結果，又無危險者，不罰。」除將修正前第二十
    六條前段規定移列至第二十五條第二項而潤飾文字外，並將
    「不能犯」由修正前第二十六條後段所定「減輕或免除其刑
    」，修正為「不罰」。因本件被告二人之犯行非「行為不能
    發生犯罪之結果，又無危險」，是以適用修正前、後之規定
    ，對被告二人均無罪刑實質變更，應逕予適用裁判時之刑法
    第二十五條規定。
  (四)被告丙○○行為時刑法第三十條第一項、第二項分別規定：
    「幫助他人犯罪者，為從犯。雖他人不知幫助之情者，亦同
    。」、「從犯之處罰，得按正犯之刑減輕之。」，現修正為
    ：「幫助他人實行犯罪行為者，為幫助犯。雖他人不知幫助
    之情者，亦同。」、「幫助犯之處罰，得按正犯之刑減輕之
    。」僅配合刑法第二十八條「實施」、「實行」概念界定而
    為修正與潤飾文字，對被告丙○○言，無罪刑之實質變更，
    應逕予適用裁判時法。
  (五)連續犯方面，被告乙○○二次販賣可發射子彈具有殺傷力槍
    枝未遂、被告丙○○二次幫助販賣可發射子彈具有殺傷力槍
    枝未遂犯行，均在本次刑法修正施行前，應全部予以比較定
    適用。而現行刑法已刪除第五十六條連續犯之規定，亦即若
    行為人以概括犯意犯數個構成要件相同之罪名，除符合接續
    、集合等法律上一行為之要件外，修正前僅論以一罪而加重
    其刑至二分之一，現行規定則須就各個行為分論併罰，經比
    較新舊法，自以修正前條文有利於被告二人。
  (六)又，刑法第五十五條由「一行為而觸犯數罪名，或犯一罪而
    其方法或結果之行為犯他罪名者，從一重處斷。」修正為「
    一行為而觸犯數罪名者，從一重處斷。但不得科以較輕罪名
    所定最輕本刑以下之刑。」，就刪除牽連犯規定方面，因被
    告乙○○所犯九十四年一月二十六日修正前槍砲彈藥刀械管
    制條例第十一條第一項未經許可，製造、販賣可發射子彈具
    有殺傷力手槍罪，與槍砲彈藥刀械管制條例第十三條第四項
    未經許可，持有槍砲主要組成零件（指附表四所示，先占「
    矮的」拋棄的土造金屬槍管三枝後持有之），有方法、目的
    、原因、結果之牽連關係，且其製造、販賣、持有行為，均
    在新法施行前，應依刑法第二條第一項比較。而經比較後，
    修正前適用牽連犯規定僅從一重處斷，修正後則須分論併罰
    ，以修正前規定較有利被告。至於修正後想像競合犯所列「
    但不得科以較輕罪名所定最輕本刑以下之刑。」乃關於科刑
    限制之規定為法理之明文化，非屬法律之變更，此部分無庸
    比較，而被告乙○○一行為持有附表一所示子彈與附表二所
    示彈藥主要組成零件，構成想像競合乙節，因無與前述牽連
    犯方面各割裂適用現行、修正前刑法五十五條規定之實益，
    爰一併適用九十四年二月二日修正前刑法第五十五條規定。
  (七)累犯方面，將九十四年二月二日修正前刑法第四十七條「受
    有期徒刑之執行完畢，或受無期徒刑或有期徒刑一部之執行
    而赦免後，五年以內再犯有期徒刑以上之罪者，為累犯，加
    重本刑至二分之一。」之規定，修正為第四十七條第一項：
    「受『徒刑』之執行完畢，『或一部』之執行而赦免後，五
    年以內『故意』再犯有期徒刑以上之罪者，為累犯，加重本
    刑至二分之一。」並增列第二項：「第九十八條第二項關於
    因強制工作而免其刑之執行者，於受強制工作處分之執行完
    畢或一部之執行而免除後，五年以內故意再犯有期徒刑以上
    之罪者，以累犯論。」規定，且將刑法第四十九條：「累犯
    之規定，於前所犯罪依軍法或於外國法院受裁判者，不適用
    之。」之規定，修正為：「累犯之規定，於前所犯罪在外國
    法院受裁判者，不適用之。」亦即軍法前科也可能構成累犯
    。就本案被告乙○○如卷附臺灣高等法院被告前案紀錄表之
    前科紀錄以及其乃故意再犯本案有期徒刑以上之罪，不論依
    修正前後累犯相關規定，均構成累犯，是對被告乙○○而言
    ，此修正並無罪刑實質變更，應逕予適用裁判時法。
  (八)刑法第五十一條數罪併罰方面，其中刑法第五十一條第五款
    規定由：「宣告多數有期徒刑者，於各刑中之最長期以上，
    各刑合併之刑期以下，定其刑期。但不得逾二十年」，修正
    為：「宣告多數有期徒刑者，於各刑中之最長期以上，各刑
    合併之刑期以下，定其刑期。但不得逾三十年」，修正前刑
    期最高為二十年，修正後為三十年，自以修正前之規定有利
    於被告乙○○。至於刑法第五十一條第七款罰金刑規定並未
    修正，但被告乙○○就自由刑、罰金刑方面均有數罪併罰而
    需為定應執行方面，因無就自由刑與罰金刑各割裂適用修正
    前刑法第五十一條第五款、現行刑法五十一條第七款規定之
    實益，爰一併適用九十四年二月二日修正前刑法第五十一條
    規定。
  (九)據上，就上開各項非逕予適用裁判時法之條件綜其全部比較
    結果，刑法、槍砲彈藥刀械管制條例二方面均以修正前條文
    對被告為有利。整體比較適用結果，係修正前條文對被告較
    為有利，自應依刑法第二條第一項前段規定，就非逕予適用
    裁判時法之部分適用有利於被告之修正前刑法、槍砲彈藥刀
    械管制條例規定以為論處。至於沒收，係屬從刑（刑法第三
    十四條參照），需依主刑（刑法、槍砲彈藥刀械管制條例）
    所適用之法律即修正前刑法第三十八條規定宣告之。
三、被告二次未經許可，販賣可發射子彈具有殺傷力之如附表七
    所示手槍行為，雖均因買主未出現而不遂，但被告二人均已
    著手於犯罪行為，僅因外界障礙而無法得逞，仍構成未遂犯
    。核被告乙○○所為，係犯槍砲彈藥刀械管制條例第十二條
    第四項之未經許可，持有子彈；同條例第十三條第四項之未
    經許可，持有彈藥（附表二所示之物）、槍砲（附表四所示
    之物）主要組成零件；及九十四年一月二十六日修正前同條
    例第十一條第一項未經許可，製造可發射金屬或子彈具有殺
    傷力之土造手槍；與九十四年一月二十六日修正前同條例第
    十一條第五項、第一項未經許可，販賣可發射金屬或子彈具
    有殺傷力之土造手槍未遂罪。被告丙○○所為，則係犯九十
    四年一月二十六日修正前同條例第十一條第五項、第一項之
    未經許可，販賣可發射金屬或子彈具有殺傷力之土造手槍未
    遂罪之幫助犯。公訴人認被告丙○○係與被告乙○○共同正
    犯，容有誤會，但因基本事實同一，應由本院變更起訴法條
    後審理之（被告乙○○雖供稱被告丙○○曾教唆其改造手槍
    販賣，但當次被告乙○○表示「沒理他」而未起意犯罪；又
    被告乙○○雖另自白曾五次改造手槍，製成二把，並曾以一
    把改造手槍向「小東」互易毒品，但此部分無證據證明另支
    手槍是否有殺傷力，也無補強證據佐證被告自白，均附此敘
    明）。被告乙○○以一行為受贈後未經許可持有附表一、二
    所示子彈與彈藥主要組成零件，屬想像競合犯，應依刑法第
    五十五條規定，從一重之槍砲彈藥刀械管制條例第十三條第
    四項未經許可持有彈藥主要組成零件罪論。被告乙○○於製
    造後持有，及販賣時持有附表七所示手槍之各階段持有行為
    ，各為製造、販賣行為吸收，不另論罪。而被告乙○○先後
    二次未經許可，販賣附表七所示手槍行為，時間緊接、手段
    相同、又觸犯構成要件相同之罪名，顯係基於概括犯意反覆
    為之，為連續犯，應依九十四年二月二日修正前刑法第五十
    六條規定，以一罪論，並加重其刑。再被告乙○○所犯九十
    四年一月二十六日修正前同條例第十一條第一項未經許可，
    製造可發射金屬或子彈具有殺傷力土造手槍；與連續違反九
    十四年一月二十六日修正前同條例第十一條第五項、第一項
    未經許可，販賣可發射金屬或子彈具有殺傷力土造手槍未遂
    罪、及未經許可，持有附表四所示槍砲主要組成零件罪間，
    有方法、目的、原因、結果之牽連關係，應依九十四年二月
    二日修正前刑法第五十五條規定，從一情節較重之連續違反
    九十四年一月二十六日修正前同條例第十一條第五項、第一
    項未經許可，販賣可發射金屬或子彈具有殺傷力土造手槍未
    遂罪論處（雖製造行為既遂，販賣行為未遂，但被告乙○○
    起意製造手槍的最終目的即在販賣，且被告乙○○只有一次
    製造而有二次販賣行為，又未遂犯僅係得減輕其刑而非必減
    ，綜合本案一切情節衡酌之，仍應以連續販賣未遂行為為重
    ）。被告乙○○前開違反槍砲彈藥刀械管制條例第十三條第
    四項未經許可持有彈藥主要組成零件罪及連續違反九十四年
    一月二十六日修正前同條例第十一條第五項、第一項未經許
    可，販賣可發射金屬或子彈具有殺傷力土造手槍未遂罪間，
    犯意各別，行為互殊，應分論併罰。被告丙○○先後二次幫
    助未經許可，販賣附表七所示手槍行為，亦時間緊接、手段
    相同、又觸犯構成要件相同之罪名，顯係基於概括犯意反覆
    為之，構成連續犯，應依九十四年二月二日修正前刑法第五
    十六條規定，以一罪論，並加重其刑。被告乙○○有如事實
    欄所述刑之執行紀錄，其於刑之執行完畢五年內故意再犯
    本件有期徒刑以上刑之罪，為累犯，應依刑法第四十七條第
    一項規定，加重其刑，且被告二人前述販賣土造手槍行為，
    有連續犯加重情形已如前述，是被告乙○○刑有連續、累犯
    二加重情形，應依刑法第七十條（未修正）遞加之。又被告
    二人所犯販賣土造手槍行為，屬未遂犯亦如前述，爰依刑法
    第二十五條減輕其刑；被告丙○○所為係幫助犯，爰依刑法
    第三十條第二項，減輕之。被告丙○○刑有幫助、未遂二減
    輕情形，應依刑法第七十條、第七十一條第二項（未修正）
    ，先依較少之數減輕而遞減之。被告乙○○刑有前開連續、
    累犯、未遂，被告丙○○刑有前開連續、幫助、未遂之加重
    減輕情形，應依刑法第七十一條第一項（未修正），先加後
    減。爰審酌被告乙○○、丙○○犯罪之動機、目的，被告乙○○非法持有之彈藥、槍砲主要組成零件及子彈數量，製成
    之槍砲數量、類型，持有上開違禁物之期間久暫，販賣之次
    數，被告丙○○幫助販賣之次數與情節，及被告二人到案後
    供陳反覆、砌詞矯飾、殊無悔意、素行不良及其他一切情狀
    ，就被告丙○○量處如主文所示之刑；及對被告乙○○所犯
    違反槍砲彈藥刀械管制條例第十三條第四項未經許可持有彈
    藥主要組成零件罪及連續違反九十四年一月二十六日修正前
    同條例第十一條第五項、第一項未經許可，販賣可發射子彈
    具有殺傷力之土造手槍未遂罪，各量處如主文所示之刑，並
    定其應執行刑。另關於易服勞役之折算標準，被告二人行為
    時所應適用之修正前刑法第四十二條第二項前段規定：「易
    服勞役以（銀元）一元以上三元以下，折算一日。但勞役期
    限不得逾六個月。」，而依當時之九十五年五月十七日修正
    前罰金罰鍰提高標準條例第二條規定（現已刪除），就易服
    勞役折算標準應照原定數額提高一百倍折算，是本件被告二
    人行為時之易服勞役折算標準，配合現行法規所定貨幣單位
    折算新臺幣條例第二條規定，應以銀元一百元至三百元即新
    臺幣三百元至九百元折算一日。惟修正後之刑法第四十二條
    第三項規定：「易服勞役以新臺幣一千元、二千元或三千元
    折算一日。但勞役期限不得逾一年。」最少應以新臺幣一千
    元折算一日，最高可以新臺幣三千元折算一日，然勞役期限
    由修正前之六月延長為一年。惟參酌九十五年十二月十三日
    至同年月十五日臺灣高等法院及其所屬法院刑事法律座談會
    研討結論，易服勞役折算標準可於量刑決定後再割裂比較適
    用。以本件所處被告乙○○、丙○○二人罰金刑各為新臺幣
    十萬、十五萬元觀之，適用修正後易服勞役折算標準均不會
    超過六月，自以修正後之易服勞役折算標準較有利於被告二
    人。是以依此比較後結果對罰金部分諭知易服勞役之折算標
    準，以資儆懲。
四、扣案如附表二（不含包裝）、四、七所示之物，依前述槍砲
    彈藥刀械管制條例規定，非經許可不得持有，係違禁物，均
    應依刑法第三十八條第一款規定，不問屬於被告與否，沒收
    之。附表三、五、六所示之物及附表二之包裝，均不具殺傷
    力亦非槍砲、彈藥主要組成零件，除明顯非為槍砲、彈藥主
    要組成零件之物外，就該等扣案物之部分零件、工具亦經送
    鑑定確認，此有內政部警政署刑事警察局九十三年八月二十
    三日刑鑑字第○九三○一六四八八四號槍彈鑑定書、內政部
    九十四年一月十四日內授警字第○九四○一○○○五七號函
    、內政部九十六年三月十四日內授警字第○九六○八七○三
    八七號函在卷可參（偵查卷第一二○頁至第一二四頁、本院
    卷(一)第一二二頁、本院卷(二)第一三四頁參照），附表三、五
    、六所示之物（附表四所示之物，雖為供被告乙○○製造手
    槍所用，但亦為違禁物，應優先依前開說明沒收），均為供
    被告乙○○製造手槍所用之物，附表二所示之物之包裝，為
    供被告乙○○持有彈藥主要組成零件所用，且均為被告乙○○所有，業據被告乙○○供明（偵查卷第十一頁、本院卷(一)
    第六二頁參照），被告乙○○嗣後否認係所有人與該等物品
    用途，殊不足採，爰均依刑法第三十八條第二款規定，均沒
    收。至於附表一所示彈藥，已經試射，非違禁物，僅具證據
    價值，爰不予沒收。
據上論斷，應依刑事訴訟法第二百九十九條第一項前段、第三百
條，九十四年一月二十六日修正前槍砲彈藥刀械管制條例第十一
條第五項、第一項、槍砲彈藥刀械管制條例第十二條第四項、第
十三條第四項，刑法第二條第一項、第十一條前段、第二十五條
、第三十條、第四十七條第一項、第四十二條第三項、九十四年
二月二日修正前刑法第五十五條、五十六條、第五十一條第五款
、第七款、第三十八條第一項第一款、第二款，九十五年五月十
七日修正前罰金罰鍰提高標準條例第二條，現行法規所定貨幣單
位折算新臺幣條例第二條，判決如主文。
本案經檢察官林禎瑩到庭執行職務。
中　　華　　民　　國　　96　　年　　5 　　月　　24　　日
　　　　　　　　　刑事第十庭審判長法  官  吳秋宏
                                  法  官  林春鈴
                                  法　官　姚念慈
以上正本證明與原本無異。
如不服本判決，應於判決送達後十日內，檢具繕本向本院提出上
訴狀上訴於臺灣高等法院。
　　　　　　　　　　　　　　　  　書記官　劉芸珊
中　　華　　民　　國　　96　　年　　5 　　月　　24　　日
附表一：具殺傷力之土造子彈一顆（直徑七．七ＭＭ金屬彈頭）
        。
　　　　扣押物品清單編號：九十三年青保管字第六○九號扣押
        物品清單編號二（本院卷(一)第三七頁參照）。
        備註：經試射後已非違禁物，僅具證據價值。
附表二：屬彈藥主要組成零件之雙基發射火藥一包（外觀、質量
        為黑色粉末零點零四公克，取樣零點零二公克鑑驗用罄
        ，驗餘淨重零點零二公克）。
附表三：（本附表所列之物均不具殺傷力且非槍砲、彈藥主要組
        成零件）
    (一)工業用釘槍子彈（口徑○．二七吋建築工業用彈）五十顆
      。
      扣押物品清單編號：九十三年青保管字第六○九號扣押物
      品清單編號五（本院卷(一)第三七頁參照）。
    (二)鋼珠七十三顆。
      扣押物品清單編號：九十三年青保管字第六○九號扣押物
      品清單編號六（本院卷(一)第三七頁參照）。
    (三)通槍條一支。
      扣押物品清單編號：九十三年青保管字第六○九號扣押物
      品清單編號七（本院卷(一)第三八頁參照）。
附表四：屬槍砲主要組成零件之土造金屬槍管三枝。
        扣押物品清單編號：九十三年青保管字第六○九號扣押物
        品清單編號三（本院卷(一)第三七頁參照）。
附表五：（本附表所列之物均不具殺傷力且非槍砲、彈藥主要組
        成零件）
    (一)土造金屬槍管半成品三枝。
      扣押物品清單編號：九十三年青保管字第六○九號扣押物
      品清單編號三（本院卷(一)第三七頁參照）。
    (二)玩具金屬槍管一支（內具阻鐵）。
      扣押物品清單編號：九十三年青保管字第六○九號扣押物
      品清單編號三（本院卷(一)第三七頁參照）。
    (三)槍機十四個（玩具金屬撞針座一個、土造金屬撞針座
      一個、土造金屬撞針座半成品十二個）
      扣押物品清單編號：九十三年青保管字第六○九號扣押物
      品清單編號四（本院卷(一)第三七頁參照，扣押物品清單誤
      載為十二個）。
    (四)零件一盒。
      扣押物品清單編號：九十三年青保管字第六○九號扣押物
      品清單編號八（本院卷(一)第三八頁參照）。
附表六：（本附表所列之物均不具殺傷力且非槍砲、彈藥主要組
        成零件）
    (一)彈勾九片。
      扣押物品清單編號：九十三年青保管字第六○九號扣押物
      品清單編號十（本院卷(一)第三八頁參照）。
    (二)銅刷三把。
      扣押物品清單編號：九十三年綠保管字第二一一八號收受
      贓證物品單編號七（本院卷(一)第三九頁參照）。
    (三)鑽孔機一臺。
      扣押物品清單編號：九十三年綠保管字第二一一八號收受
      贓證物品單編號二（本院卷(一)第三九頁參照）。
    (四)鑽頭四支。
      扣押物品清單編號：九十三年綠保管字第二一一八號收受
      贓證物品單編號八（本院卷(一)第四○頁參照）。
    (五)銼刀十五把。
      扣押物品清單編號：九十三年綠保管字第二一一八號收受
      贓證物品單編號一二（本院卷(一)第四○頁參照）。
    (六)游標卡尺一把。
      扣押物品清單編號：九十三年綠保管字第二一一八號收受
      贓證物品單編號一一（本院卷(一)第四○頁參照）。
    (七)押嘴鉗二把。
      扣押物品清單編號：九十三年綠保管字第二一一八號收受
      贓證物品單編號五（本院卷(一)第三九頁參照）。
    (八)六角板手六支。
      扣押物品清單編號：九十三年綠保管字第二一一八號收受
      贓證物品單編號一（本院卷(一)第三九頁參照）。
    (九)螺絲起子六把。
      扣押物品清單編號：九十三年綠保管字第二一一八號收受
      贓證物品單編號四（本院卷(一)第三九頁參照）。
    (十)固定鉗三把。
      扣押物品清單編號：九十三年綠保管字第二一一八號收受
      贓證物品單編號三（本院卷(一)第三九頁參照）。
    (十一)尖鐵夾一支。
      扣押物品清單編號：九十三年綠保管字第二一一八號收受
      贓證物品單編號九（本院卷(一)第四○頁參照）。
    (十二)鋸條四條。
      扣押物品清單編號：九十三年綠保管字第二一一八號收受
      贓證物品單編號一○（本院卷(一)第四○頁參照）。
    (十三)砂紙七張。
      扣押物品清單編號：九十三年綠保管字第二一一八號收受
      贓證物品單編號六（本院卷(一)第三九頁參照）。
    (十四)塑膠工具臺二個。
      扣押物品清單編號：九十三年綠保管字扣押物品清單編號
      一（本院卷(一)第四一頁參照）。
附表七：仿ＦＮ廠半自動手槍製造，具有殺傷力之可發射子彈的
        土造八ＭＭ土造金屬手槍一把（含彈匣一個，槍枝管制
        編號0000000000號）。
　　　　扣押物品清單編號：九十三年青保管字第六○九號扣押
         物品清單編號一（本院卷(一)第三七頁參照）。
附錄本案論罪科刑法條全文：
槍砲彈藥刀械管制條例第十二條第四項
未經許可，持有、寄藏或意圖販賣而陳列子彈者，處五年以下有
期徒刑，併科新臺幣三百萬元以下罰金。
槍砲彈藥刀械管制條例第十三條第四項
未經許可，持有、寄藏或意圖販賣而陳列第一項所列零件者，處
六月以上五年以下有期徒刑，併科新臺幣三百萬元以下罰金。
九十四年一月二十六日修正前槍砲彈藥刀械管制條例第十一條第
一項
未經許可，製造、販賣或運輸第四條第一項第一款所稱其他可發
射金屬或子彈具有殺傷力之各式槍砲者，處五年以上有期徒刑，
併科新臺幣一千萬元以下罰金。
